臺灣臺中地方法院民事判決
111年度中小字第1544號
原      告  張嘉玲  

被      告  陳威銘  


上列被告因詐欺等案件（本院110年度金訴字第739號刑事案件）
，經原告提起刑事附帶民事訴訟請求損害賠償（原審案號本院11
0年度附民字第1037號），由本院刑事庭裁定移送前來，經於民
國111年4月13日言詞辯論終結，本院判決如下：
    主      文
被告應給付原告新臺幣49,101元，及自民國110 年10月22日起至
清償日止，按週年利率百分之5 計算之利息。
本判決得假執行。　
    事實及理由
壹、程序事項
一、按小額訴訟之訴狀送達後，原告不得將原訴變更或追加他訴
    ，但擴張或減縮應受判決事項之聲明者，不在此限，民事訴
    訟法第436 條之23、第436 條第2 項、第255 條第1 項但書
    第3 款定有明文。本件原告起訴時聲明原請求被告給付新台
    幣(下同) 129,101 元，及自刑事附帶民事訴狀繕本送達被
    告之翌日起至清償日止，按週年利率百分之10計算之利息。
    嗣於民國111 年4 月13日言詞辯論期日當庭以言詞更正聲明
    請求金額為49,101元，及自刑事附帶民事訴狀繕本送達被告
    之翌日起至清償日止，按週年利率百分之10計算之利息，並
    經記明筆錄在卷(本院卷第80頁)。本院審酌原告上開更正請
    求，其訴訟標的及請求之原因事實與原訴仍屬相同，僅請求
    金額減少而已，核屬減縮應受判決事項之聲明，並非訴之變
    更或追加，依首揭法條規定，即無不合，應准許之。
二、次按簡易事件因訴之變更或一部撤回，致其訴之全部屬於民
    事訴訟法第436 條之8 第1 項之範圍者，承辦法官應以裁定
    改用小額程序，並將該簡易事件報結後改分為小額事件，由
    原法官依小額程序繼續審理，同一地方法院適用簡易程序審
    理事件事務分配辦法第7 條第3 項定有明文。本件原告減縮
    應受判決事項之聲明後，其訴訟標的金額在10萬元以下，核
    屬民事訴訟法第436 條之8 第1 項規定之範圍，本院已於11
    1 年4 月13日當庭諭知改依小額訴訟程序審理，合先敘明。
三、被告經合法通知，未於言詞辯論期日到場，核無民事訴訟法
    第386 條各款所列情形，爰依原告之聲請，由其一造辯論而
    為判決。
貳、實體事項　　
一、原告主張：被告於110年7月30日起，參與訴外人月○宏、劉
    致成及真實姓名年籍均不詳、通訊軟體Telegram暱稱「李別
    問」、「新開始從」、「小辣椒」、「LED燈泡販售」等人
    所組成之詐欺集團，與該詐欺集團不詳成員基於共同詐欺取
    財之犯意聯絡，由上開欺集團不詳成員於110年7月30日晚間
    8時39分許，假冒戀家小舖網路賣家撥打電話向原告佯稱：
    戀家小鋪網站遭駭客入侵，將原告設成高級會員，每個月因
    此需多繳納會費等語，復由上開詐欺集團另一成員撥打電話
    向原告佯稱：其係花旗銀行客服人員，原告須依指示解除轉
    帳會費，方能取消上開持續扣款等語，致原告因而陷於錯誤
    ，依指示操作網路銀行，原告並於同日晚間，以網路銀行轉
    帳新臺幣(下同)129,101元至該詐欺集團指定之帳戶內，並
    由暱稱「李別問」、「新開始從」之集團成員透過Telegram
    群組指示訴外人周柏賢持人頭帳戶金融卡前往指定地點，提
    領款項後交付被告，再由被告轉交與「LED燈泡販賣」或少
    年月○宏，致原告因此受有損害；而原告業與訴外人周柏賢
    以8萬元達成和解，然原告尚受有49,101元之損害。為此，
    爰依侵權行為之法律關係提起本件訴訟，請求被告賠償前開
    損害等語，並聲明：如主文第1 項所示。
二、被告未於言詞辯論期日到場，亦未提出書狀作何聲明或陳述
    。
三、本院之判斷　
　㈠按刑事訴訟判決所認定之事實，固非當然有拘束民事訴訟判
    決之效力，但民事法院調查刑事訴訟原有之證據，而斟酌其
    結果以判斷事實之真偽，並於判決內記明其得心證之理由，
    即非法所不許（最高法院67年台上字第2674號及49年台上字
    第929 號判決要旨參照），是本院自得調查刑事訴訟中原有
    之證據，斟酌其結果以判斷其事實，合先敘明。　　
　㈡次按因故意或過失，不法侵害他人之權利者，負損害賠償責
    任。故意以背於善良風俗之方法，加損害於他人者亦同。違
    反保護他人之法律，致生損害於他人者，負賠償責任。但能
    證明其行為無過失者，不在此限。民法第184 條定有明文。
    查原告主張之上開事實，業經本院調閱本院110 年度金訴字
    第739號刑事卷宗核閱屬實，有上開判決書在卷可佐（本院
    卷第17至42頁），而被告已於相當時期受合法之通知，未於
    言詞辯論期日到場，復未提出準備書狀爭執，依民事訴訟法
    第436 條之23、第436 條第2 項、第280條第3 項、第1 項
    之規定，應視同自認，堪信原告主張為真正。準此，既被告
    以前開詐欺之方式詐騙原告，致原告受有損害，依上開規定
    ，自應對原告負侵權行為損害賠償之責。從而，原告請求被
    告賠償前開金額及利息，即屬可採。
　㈢再按給付無確定期限者，債務人於債權人得請求給付時，經
    其催告而未為給付，自受催告時起，負遲延責任。其經債權
    人起訴而送達訴狀，或依督促程序送達支付命令，或為其他
    相類之行為者，與催告有同一之效力，民法第229 條第2 項
    定有明文。又遲延之債務，以支付金錢為標的者，債權人得
    請求依法定利率計算之遲延利息。但約定利率較高者，仍從
    其約定利率；應付利息之債務，其利率未經約定，亦無法律
    可據者，週年利率為百分之5 ，民法第233 條第1 項、第20
    3 條亦有明定。本件原告對被告提起之侵權行為損害賠償債
    權，核屬無確定期限之給付，業經原告對被告提起刑事附帶
    民事訴訟，且起訴狀繕本業於110 年10月21日送達被告，有
    本院送達證書附卷可稽（附民卷第9頁），被告迄未給付，
    自應負遲延責任。是原告請求被告給付自起訴狀繕本送達被
    告翌日即110 年10月22日起算之法定遲延利息，核屬有據。
 四、綜上所述，原告本於侵權行為之法律關係，請求被告給付4
     9,101 元，及自110 年10月22日起至清償日止，按週年利
     率百分之5 計算之利息，為有理由，應予准許。
五、本件係適用小額程序所為被告敗訴之判決，依民事訴訟法第
    436 條之20規定，應依職權宣告假執行。
六、原告提起本件刑事附帶民事訴訟，而由本院刑事庭依刑事訴
    訟法第504 條第1 項規定，裁定移送前來，依同條第2 項規
    定免繳納裁判費，且於本院審理期間，亦未滋生其他訴訟必
    要費用，茲參酌臺灣高等法院暨所屬法院95年度法律座談會
    意旨，自無庸為訴訟費用負擔之諭知，併予敘明。　
中　　華　　民　　國　　111 　年　　4 　　月　　29　　日
                  臺灣臺中地方法院臺中簡易庭
                                  法  官  陳航代
以上為正本，係照原本作成。
如不服本判決，應於送達後20日內，以判決違背法令為理由，向
本院提出上訴狀並表明上訴理由（上訴理由應表明一、原判決所
違背之法令及其具體內容；二、依訴訟資料可認為原判決有違背
法令之具體事實），如於本判決宣示後送達前提起上訴者，應於
判決送達後20日內補提上訴理由書（須附繕本）。 
中　　華　　民　　國　　111 　年　　5 　　月　　4 　　日
                                  書記官  廖鳳美